---
title: <p style="text-align:center;">Pracma</p>
author: <p style="text-align:center;">Wenjun ZHAO</p>
date: <p style="text-align:center;">12/9/2020</p>
output: html_document
---

```{r setup, include=FALSE}
knitr::opts_chunk$set(echo = TRUE)
```

<p style="text-indent:32px;">Maintenant nous allons voir la librairie Pracma. Cette librairie propose un large panel de fonction, allant de l'analyse numérique en passant par différentes équations (algébre numéraire, optimisation numérique, ...)</p>

<p style="text-indent:32px;">Pour commencer, nous allons installer la bibliothèque:</p>

<span style="background-color:yellow;">*install.packages("pracma")*</span>


<p style="text-indent:32px;">Tout d'abord, nous allons voir les fonctions *and* et *or*. Comme leur noms l'indique, il s'agit de "et" et "ou".</p>

```{r}
library(pracma)
A <- matrix(c(0.5,  0.5,  0, 0.75, 0,
                  0.5,  0, 0.75, 0.05, 0.85,
                  0.35, 0, 0,  0,  0.01,
                  0.5,  0.65, 0.65, 0.05, 0), 4, 5,
            byrow=TRUE)

    B <- matrix(c( 0, 1, 0, 1, 0, 
                   1, 1, 1, 0, 1,
                   0, 1, 1, 1, 0,
                   0, 1, 0, 0, 1), 4, 5, byrow=TRUE)
    
and(A, B)
or(A, B)
```

<p style="text-indent:32px;">Maintenant, nous allons voir les fonctions de bisect:</p>

**f**  Function or its name as a string.
**a, b**  interval end points.
**maxiter**  maximum number of iterations; default 100.
**tol**  absolute tolerance; default eps^(1/2)

```{r}
library(pracma)

bisect(sin, 3.0, 4.0)

bisect(sin, -1.0, 1.0)

# Legendre polynomial of degree 5
lp5 <- c(63, 0, -70, 0, 15, 0)/8
f <- function(x) polyval(lp5, x)
bisect(f, 0.6, 1)
regulaFalsi(f, 0.6, 1)
```
