---
title: "<p style="text-align:center;"> CARET</p>"
author: "<p style="text-align:center;">Wenjun ZHAO</p>"
date: "<p style="text-align:center;">12/9/2020</p>"
output:
  pdf_document: default
  html_document: default
---

```{r setup, include=FALSE}
knitr::opts_chunk$set(echo = TRUE)
```

<p style="text-indent:32px;">Nous allons désormais apprendre à utiliser le package **Caret**. Cette librairie permet de faire de l'analyse prédictive.</p> 

<p style="text-indent:32px;">Tout comme les autres librairies abordées plus tôt, il faut d'abord installer le package pour pouvoir l'utiliser :</p>

<p style="text-indent:32px;"><span style="background-color:yellow;">install.packages("caret")</span></p>

<p style="text-indent:32px;">Pour mieux comprendre cette librairie, nous allons présenter une exemple:</p>

<span style="font-size:24px;"> **I. var_seq: Séquences De Variables Pour Le Réglage**</span>

Cette fonction génère une séquence de mtry valeurs pour les forêts aléatoires

<span style="font-size:20px;">**Arguments**</span>

**p**: Le nombre de prédicteurs

**classification**: Le résultat est-il un facteur ( classification = TRUE ou numérique?)

**len**: Le nombre de mtryvaleurs à générer.

<span style="font-size:20px;">**Détails**</span>

Si le nombre de prédicteurs est inférieur à 500, une simple séquence de valeurs de longueur len est générée entre 2 et p. Pour un plus grand nombre de prédicteurs, la séquence est créée à l'aide d' log2 étapes

Si len = 1, les valeurs par défaut du randomForest package sont utilisées

```{r}

library(caret)

var_seq(p = 100, len = 10)
var_seq(p = 600, len = 10)

```

<span style="font-size:24px;"> **II. as.matrix.confusionMatrix**</span>

<span style="font-size:20px;">**Arguments**</span>

**X**: un objet de classe confusionMatrix

**what**: données à convertir en matrice. Soit "xtabs", "overall"soit "classes"

**…**: non utilisé actuellement

```{r}
library(caret)
lvs <- c("normal", "abnormal")
truth <- factor(rep(lvs, times = c(86, 258)),
                levels = rev(lvs))
pred <- factor(
               c(
                 rep(lvs, times = c(54, 32)),
                 rep(lvs, times = c(27, 231))),
               levels = rev(lvs))

xtab <- table(pred, truth)

results <- confusionMatrix(xtab)
as.table(results)
as.matrix(results)
as.matrix(results, what = "overall")
as.matrix(results, what = "classes")
```





