---
title: <p style="text-align:center;">DPLYR</p>
author: <p style="text-align:center;">Wenjun ZHAO</p>
date: <p style="text-align:center;">12/9/2020</p>
output:
  html_document: default
  pdf_document: default
  word_document: default
---

```{r setup, include=FALSE}
knitr::opts_chunk$set(echo = TRUE)
```

<span style="font-size:24px;"> **Overview**</span>
<p style="text-indent:32px;">dplyr est une grammaire de manipulation de données, fournissant un ensemble cohérent de verbes qui vous aident à résoudre les défis de manipulation de données les plus courants:</p>

**mutate ()**  ajoute de nouvelles variables qui sont des fonctions de variables existantes

**select ()**  sélectionne les variables en fonction de leurs noms.
  
**filter ()**  sélectionne les observations en fonction de leurs valeurs.
  
**summary ()**  réduit plusieurs valeurs à un seul résumé.
  
**arrange ()**  modifie l'ordre des lignes.

Tout cela se combine naturellement avec *group_by ()* qui vous permet d'effectuer n'importe quelle opération «par groupe». Vous pouvez en savoir plus sur eux dans *vignette ("dplyr")*. En plus de ces verbes à table unique, dplyr fournit également une variété de verbes à deux tables, que vous pouvez découvrir en *vignette ("two-table")*.

dplyr est conçu pour résumer la manière dont les données sont stockées. Cela signifie qu'en plus de travailler avec des trames de données locales, vous pouvez également travailler avec des tables de base de données distantes, en utilisant exactement le même code R. Installez le package dbplyr puis lisez *vignette ("databases", package = "dbplyr")*.

<span style="font-size:24px;"> **Installation**</span>

Le moyen le plus simple d'obtenir dplyr est d'installer tout le tidyverse:

<span style="background-color:yellow;">*install.packages ("tidyverse")*</span>

Alternativement, installez simplement dplyr:

<span style="background-color:yellow;">*install.packages ("dplyr")*</span>

Ou la version de développement de GitHub:

<span style="background-color:yellow;">*install.packages ("devtools")*</span>

<span style="background-color:yellow;">*devtools :: install_github ("tidyverse / dplyr")*</span>

<span style="font-size:24px;"> **Utilisation**</span>

```{r}

library(dplyr)

starwars %>% 
  filter(species == "Droid")
```
```{r}

library(dplyr)

starwars %>% 
  select(name, ends_with("color"))
```
```{r}

library(dplyr)

starwars %>% 
  mutate(name, bmi = mass / ((height / 100)  ^ 2)) %>%
  select(name:mass, bmi)
```
```{r}

library(dplyr)

starwars %>% 
  arrange(desc(mass))
```
```{r}

library(dplyr)

starwars %>%
  group_by(species) %>%
  summarise(
    n = n(),
    mass = mean(mass, na.rm = TRUE)
  ) %>%
  filter(n > 1)
```


