---
title: "Rsympy"
author: "Wenjun ZHAO"
date: "12/9/2020"
output:
  pdf_document: default
  html_document: default
---

```{r setup, include=FALSE}
knitr::opts_chunk$set(echo = TRUE)
```

Nous allons maintenant aborder les fonctions mathématiques de RStudio. Nous allons voir la fonction *rSymPy*.

Cette fonction sert à traiter les nombres pairs et impairs, les nombres réels, les complexes, les nombres premiers et l'infini. Pour commencer, nous allons installer la fonction rSymPy:

*install.packages("rSymPy")*

La *sympy* fonction passe une chaîne d'entrée à SymPy et renvoie la sortie. La première fois qu'il *sympy* est invoqué dans une session, il démarre également SymPy en invoquant *sympyStart* (qui définit les chemins appropriés, les appels *jythonStart* puis les importations *sympy*). En conséquence, on peut s'attendre à ce que la première invocation de sympy soit beaucoup plus lente que les suivantes. *jythonStart* crée une variable *.Jython* qui est stockée dans l'environnement global contenant les informations de connexion à la session SymPy / Jython.

*install.packages("rJython")*

*install.packages("rJava")*

En interne, si l'argument *output=TRUE*, la chaîne de caractères d'entrée par défaut, est précédé de *__Rsympy=* donc si une telle préface provoque une erreur, assurez-vous que l'argument *output=FALSE*.

Maintenant, nous allons voir certaines possibilités de base de cette librairie:

```{r}
library(rSymPy)

# create a SymPy variable called x
sympy("var('x')")

sympy("y = x*x")
sympy("y")

sympy("limit(1/x, x, oo)")

# the next line fails under jython even without R
# and seems to corrupt the rest of the session
# sympy("(1/cos(x)).series(x, 0, 10)")

sympy("diff(sin(2*x), x, 1)")
sympy("diff(sin(2*x), x, 2)")

sympy("integrate(exp(-x), (x, 0, oo))")

sympy("xr = Symbol('xr', real=True)")
sympy("exp(I*xr).expand(complex=True)")

# Matrices are stored row by row (unlike R matrices)
cat(sympy("A = Matrix([[1,x], [y,1]])"), "\n")
cat(sympy("A**2"), "\n")
```
