---
title: "CARET"
author: "Wenjun ZHAO"
date: "12/9/2020"
output:
  pdf_document: default
  html_document: default
---

```{r setup, include=FALSE}
knitr::opts_chunk$set(echo = TRUE)
```

Nous allons désormais apprendre à utiliser le package **Caret**. Cette librairie permet de faire de l'analyse prédictive. 

Tout comme les autres librairies abordées plus tôt, il faut d'abord installer le package pour pouvoir l'utiliser:

*install.packages("caret")*

Pour mieux comprendre cette librairie, nous allons présenter une exemple:

**I. var_seq: Séquences De Variables Pour Le Réglage**

Cette fonction génère une séquence de mtry valeurs pour les forêts aléatoires

**Arguments**

**p**: Le nombre de prédicteurs

**classification**: Le résultat est-il un facteur ( classification = TRUE ou numérique?)

**len**: Le nombre de mtryvaleurs à générer.

**Détails**

Si le nombre de prédicteurs est inférieur à 500, une simple séquence de valeurs de longueur len est générée entre 2 et p. Pour un plus grand nombre de prédicteurs, la séquence est créée à l'aide d' log2 étapes

Si len = 1, les valeurs par défaut du randomForest package sont utilisées

```{r}

library(caret)

var_seq(p = 100, len = 10)
var_seq(p = 600, len = 10)

```

**II. as.matrix.confusionMatrix**

**Arguments**

**X**: un objet de classe confusionMatrix

**what**: données à convertir en matrice. Soit "xtabs", "overall"soit "classes"

**…**: non utilisé actuellement

```{r}
library(caret)
lvs <- c("normal", "abnormal")
truth <- factor(rep(lvs, times = c(86, 258)),
                levels = rev(lvs))
pred <- factor(
               c(
                 rep(lvs, times = c(54, 32)),
                 rep(lvs, times = c(27, 231))),
               levels = rev(lvs))

xtab <- table(pred, truth)

results <- confusionMatrix(xtab)
as.table(results)
as.matrix(results)
as.matrix(results, what = "overall")
as.matrix(results, what = "classes")
```



